【裁判字號】    99,訴,2017
【裁判日期】    990831
【裁判案由】    毒品危害防制條例
【裁判全文】
臺灣板橋地方法院刑事判決             99年度訴字第2017號
公  訴  人  臺灣板橋地方法院檢察署檢察官
被      告  甲○○
上列被告因違反毒品危害防制條例案件，經檢察官提起公訴（九
十九年度毒偵字第一五八五號），被告就被訴事實為有罪陳述，
本院改行簡式審判程序審理，判決如下：
    主  文
甲○○施用第一級毒品，累犯，處有期徒刑柒月；又施用第二級
毒品，累犯，處有期徒刑伍月，扣案之燈泡吸食器貳組、瓶蓋吸
管吸食器壹組、杓子壹支，沒收之。應執行有期徒刑拾月，扣案
之燈泡吸食器貳組、瓶蓋吸管吸食器壹組、杓子壹支，沒收之。
    事  實
一、甲○○前因施用毒品案件，經依臺灣臺中地方法院以九十一
    年度毒聲字第二六四九號送觀察、勒戒後，因認無繼續施用
    毒品之傾向，而於民國九十一年十月九日執行完畢釋放出所
    ，並由臺灣臺中地方法院檢察署檢察官以九十一年度毒偵字
    第二九四○號為不起訴處分確定；復於九十三年間因施用毒
    品案件，經國防部中部地方軍事法院以九十三年度台審字第
    一二八號判決判處有期徒刑一年確定；再於九十六年間因詐
    欺案件，經臺灣臺中地方法院以九十六年度簡字第九六六號
    判決判處有期徒刑二月十五日，甫於九十七年四月六日縮刑
    期滿執行完畢。詎其猶不知悔悟並戒絕毒癮，復基於施用第
    一級毒品海洛因、第二級毒品甲基安非他命之犯意，先於九
    十九年二月七日下午十時許，在臺北縣中和市○○路一四三
    巷三號六樓附近之車內，以將甲基安非他命置於吸食器內燒
    烤吸食其煙霧之方式，施用甲基安非他命一次；又於同年月
    日下午十一時許，在同上址處，以將海洛因置入香煙內燒烤
    吸食煙霧之方式，施用海洛因一次。嗣於同年月八日上午二
    時四十五分許，在上址為警查獲，並扣得甲○○所有供施用
    甲基安非他命所用之燈泡吸食器二組、瓶蓋吸管吸食器一組
    、杓子一支，經採集其尿液送驗結果鴉片類（嗎啡）及安非
    他命類均呈陽性反應，而查悉上情。
二、案經臺北縣政府警察局中和第二分局移送臺灣板橋地方法院
    檢察署檢察官偵查起訴，本院改行簡式審判程序審理。
    理  由
一、訊據被告甲○○對於在上揭時、地施用海洛因、甲基安非他
    命之犯行均坦承不諱。被告為警查獲後所採之尿液，分別以
    ＥＩＡ酵素免疫分析法初驗、ＧＣ／ＭＳ氣相層析質譜儀法
    確認複驗後均呈鴉片類（嗎啡）、安非他命類之陽性反應，
    此有卷附九十九年三月二日臺灣檢驗科技股份有限公司濫用
    藥物檢驗報告書一紙（見偵卷第三十二頁）足稽，復有扣案
    之燈泡吸食器二組、瓶蓋吸管吸食器一組、杓子一支可資佐
    證。按依現行（修正後）毒品危害防制條例就施用毒品者，
    祇於「初犯」及「五年後再犯」二種情形，有其追訴條件之
    限制，即須於初犯經觀察、勒戒或強制戒治釋放後，五年內
    均無施用毒品之行為，始能認其前所實施之觀察、勒戒或強
    制戒治已足遮斷毒癮，而得於五年後再犯時，再予適用初犯
    之規定，重行觀察、勒戒等程序。倘五年內已經再犯，被依
    法追訴處罰，縱其第三次（或第三次以上）施用毒品之時間
    在初犯釋放五年以後，即與「五年後再犯」之情形有別，且
    因已於「五年內再犯」，顯見其再犯率甚高，原實施觀察、
    勒戒或強制戒治，已無法收其實效，而無五年戒斷期之存在
    ，自無再經觀察、勒戒及強制戒治之必要，應得逕行追訴處
    罰，此有最高法院九十五年度台上字第一○七一號判決足資
    參照。查被告前因施用毒品案件，經依臺灣臺中地方法院以
    九十一年度毒聲字第二六四九號送觀察、勒戒後，因認無繼
    續施用毒品之傾向，而於民國九十一年十月九日執行完畢釋
    放出所，並由臺灣臺中地方法院檢察署檢察官以九十一年度
    毒偵字第二九四○號為不起訴處分確定；復於九十三年間因
    施用毒品案件，經國防部中部地方軍事法院以九十三年度台
    審字第一二八號判決判處有期徒刑一年確定，此有臺灣高等
    法院被告前案紀錄表及在監在押全國紀錄表附卷可按。被告
    本次再犯施用毒品犯行，依上揭最高法院判決意旨，顯非五
    年後再犯，自合於毒品危害防制條例第二十三條第二項之起
    訴條件。被告出於自由意志之自白與事實相符，事證明確，
    犯行洵堪認定，應依法論科。
二、被告於上揭觀察勒戒執行完畢釋放後，再犯本件施用毒品之
    犯行，核其施用第一級毒品海洛因，所為係犯毒品危害防制
    條例第十條第一項之施用第一級毒品罪；被告施用第二級毒
    品甲基安非他命，所為係犯同條例第十條第二項之施用第二
    級毒品罪。其施用前非法持有海洛因、甲基安非他命之行為
    ，為施用毒品之當然手段，應為施用毒品之行為所吸收，均
    不另論罪。被告所犯上揭施用第一級毒品、第二級毒品罪，
    犯意各別，行為互殊，應予分論併罰。被告前有事實欄所載
    之前科犯行，最近一次徒刑之執行完畢紀錄係九十七年四月
    六日，此有上開被告前案紀錄表在卷可稽，被告於五年以內
    ，故意再犯本件最重本刑為有期徒刑以上之罪，應依刑法第
    四十七條第一項之規定，論以累犯，並加重其刑。爰審酌被
    告屢次施用毒品而不思悔改，品行不端，意志力薄弱，其施
    用毒品經觀察勒戒後，仍無法斷絕施用毒品惡習，若非將其
    處以較長之刑期，與社會上毒品來源隔離，使其能深自反省
    ，斷絕與毒品之接觸，不足以改正施用毒品惡習，並懲所犯
    及被告犯罪後對於施用毒品之犯行，已經坦承，態度良好、
    身體狀況等一切情狀，分別量處如主文所示之刑，以資懲儆
    ，並定其應執行之刑。末查，扣案之燈泡吸食器二組、瓶蓋
    吸管吸食器一組、杓子一支，則係被告所有供施用毒品所用
    之物，業據被告於本院審理時供承在卷，爰依刑法第三十八
    條第一項第二款之規定，沒收之。
據上論斷，應依刑事訴訟法第二百七十三條之一第一項、第二百
九十九條第一項前段，毒品危害防制條例第十條第一項、第二項
，刑法第十一條前段、第四十七條第一項、第五十一條第五款、
第三十八條第一項第二款，判決如主文。
本案經檢察官黃怡華到庭執行職務。
中    華    民    國    99    年    8     月    31    日
                    臺灣板橋地方法院刑事第十六庭
                                法  官  王綽光
以上正本證明與原本無異。
如不服本判決，應於判決送達後10日內敘明上訴理由，向本院提
出上訴狀 (應附繕本) ，上訴於臺灣高等法院。其未敘述上訴理
由者，應於上訴期間屆滿後20日內向本院補提理由書「切勿逕送
上級法院」。
                                書記官  許清秋
中    華    民    國    99    年    9     月    1     日
附錄本案論罪科刑法條全文：
毒品危害防制條例第10條
施用第一級毒品者，處 6 月以上 5 年以下有期徒刑。
施用第二級毒品者，處 3 年以下有期徒刑。

司法院資訊處製作；財團法人民間司法改革基金會備份。
